【裁判字號】    95,上易,284
【裁判日期】    950612
【裁判案由】    竊盜
【裁判全文】
臺灣高等法院高雄分院刑事判決         95年度上易字第284號
    上  訴  人  臺灣屏東地方法院檢察署檢察官
    上  訴  人
    即  被  告  戊○○
    被      告  丁○○
                        三民區.
                        （
上列上訴人因被告竊盜案件，不服中華民國95年3 月31日臺灣屏
東地方法院95年度易字第47號第一審判決（起訴案號：臺灣屏東
地方法院檢察署94年度偵字第4629號，移送併辦案號：臺灣高雄
地方法院檢察署95年度偵字第3174號），提起上訴（移送併辦案
號：臺灣高雄地方法院檢察署95年度偵字第12065 號），本院判
決如下：
    主  文
原判決撤銷。
戊○○共同連續攜帶兇器、毀壞門扇竊盜，累犯，處有期徒刑壹
年肆月。
丁○○共同連續攜帶兇器、毀壞門扇竊盜，累犯，處有期徒刑壹
年捌月；扣案之T 型扳手、L 型扳手各壹支，均沒收。
    事  實
一、戊○○自民國82年間起，即有多次竊盜前科，嗣於89年、91
    間，先後因竊盜案件，分別經本院89年度上訴字第1628號判
    處有期徒刑1 年4 月確定、臺灣高雄地方法院91年度易字第
    122 號判處有期徒刑6 月確定，此2 案經入監合併執行後，
    於91年12月24日假釋出監，嗣於92年6 月23日保護管束期滿
    ，假釋未經撤銷，以已執行論。丁○○亦有煙毒、麻藥、竊
    盜等多項前科，前於91年間，因竊盜案件，經臺灣高雄地方
    法院90年度易字第4551號判處有期徒刑8 月確定，嗣與另案
    經撤銷假釋之殘刑（刑期2 年4 月29日）接續執行，甫於93
    年11月21日縮短刑期執行完畢。
二、詎戊○○、丁○○均不知悛悔，竟共同基於意圖為自己不法
    所有之概括犯意聯絡，於94年9 月15日22時許，由戊○○攜
    帶其所有且客觀上具有危險性，對人之生命、身體構成威脅
    ，可供兇器使用之一字型螺絲起子1 支，並駕駛車牌號碼ZX
    -6726 號自用小客車搭載丁○○，前往設於屏東縣潮州鎮○○里○○路路旁以鐵皮搭建之市場攤位處，先由戊○○徒手
    開啟大同路100- 6號丙○○所承租攤位（夜間無人居住）之
    鐵捲門後，進入其內竊取蒜頭1 批（約100 台斤），價值新
    台幣（下同）3,500 元；又連續持上開一字型螺絲起子，撬
    開大同路100-8 號己○○所承租水果攤位（夜間無人居住）
    之鐵捲門後，進入其內竊取如附表所示之水果，價值27,370
    元，再與在場把風之丁○○合力將竊得之水果、蒜頭搬上前
    揭自用小客車內，戊○○並隨手將上開一字型螺絲起子棄置
    於附近水溝內（未據扣案）。嗣因民眾發覺其2 人形跡可疑
    乃報警處理，經屏東縣潮州分局中山派出所員警到場巡邏埋
    伏，並當場查獲。
三、丁○○復承上開概括犯意，又與郭俊憲（另由檢察官偵辦）
    共同基於不法所有意圖之犯意聯絡，連續於95年1 月14日3
    時25分許，由丁○○攜帶其所有且客觀上具有危險性，對人
    之生命、身體構成威脅，可供兇器使用之T 型扳手、L 型扳
    手各1 支，並駕駛車牌號碼VK-9486 號自用小客車搭載郭俊
    憲，行經高雄縣岡山鎮○○路與大德二路之交岔路口，見乙○○所有、車牌號碼E2-2451 號自用小客貨車停放該處，丁○○遂要求郭俊憲留在車內伺機接應，其則持上開T 型扳手
    、L 型扳手撬開乙○○車輛之門鎖，進入車內著手行竊車內
    財物，惟遭附近巡邏之高雄縣政府警察局岡山分局壽天派出
    所員警發覺並加以喝叱制止而未得手，丁○○見形跡敗露，
    旋即逃往其車輛停放處，上車後並催促郭俊憲駕車火速逃逸
    ，嗣經員警驅車追趕始攔獲2 人，並於乙○○上開車內扣得
    丁○○於慌亂中遺留之T 型扳手、L 型扳手各1 支。
四、丁○○又承上開概括竊盜犯意，與姓名年籍不詳綽號「阿賢
    」之成年男子共同基於不法所有意圖之犯意聯絡，連續於95
    年3 月4 日5 時許，由丁○○駕駛其母親段麗娟所有車牌號
    碼VK-9486 號自用小客車搭載「阿賢」前往高雄市○○區○○路249 號之光陽黃昏市場倉庫，2 人徒手破壞該倉庫之後
    門之門扇，入內竊取放置於該處為甲○○所有之黑珍珠蓮霧
    2 箱（共100 台斤），價值10,000元，得手後旋即逃逸，並
    將竊得之蓮霧均分食殆盡。嗣經甲○○報警，經警調得上開
    倉庫出入口監視錄影帶，始循線查獲上情。
五、案經屏東縣警察局潮州分局報告臺灣屏東地方法院檢察署檢
    察官偵查起訴、高雄縣政府警察局岡山分局、高雄市政府警
    察局鼓山分局報告臺灣高雄地方法院檢察署檢察官移送原審
    及本院併辦。
    理  由
甲、程序方面：
一、按被告以外之人（包括證人、鑑定人、告訴人、被害人及共
    同被告等）於審判外之陳述雖不符刑事訴訟法第159條之1至
    之4等4條之規定，而經當事人於審判程序同意作為證據，法
    院審酌該言詞陳述或書面陳述作成時之情況，認為適當者，
    亦得為證據；當事人、代理人或辯護人於法院調查證據時，
    知有刑事訴訟法第159條第1項不得為證據之情形，而未於言
    詞辯論終結前聲明異議者，視為有前項之同意，同法第159
    條之5定有明文。立法意旨在於傳聞證據未經當事人之反對
    詰問予以核實，原則上先予排除。惟若當事人已放棄反對詰
    問權，於審判程序中表明同意該等傳聞證據可作為證據；或
    於言詞辯論終結前未聲明異議，基於尊重當事人對傳聞證據
    之處分權，及證據資料愈豐富，愈有助於真實發見之理念，
    且強化言詞辯論主義，使訴訟程序得以順暢進行，上開傳聞
    證據亦均具有證據能力。本件被害人己○○、丙○○、乙○○及甲○○等人於警詢及證人王秀全、張力元於偵訊時之陳
    述，其性質雖屬傳聞證據，被告及檢察官均未爭執其證據能
    力，視為同意作為證據，得為證據。
二、另屏東縣警察局潮州分局中山路派出所扣押筆錄、扣押物品
    目錄表、贓物保領結、查獲照片、員警職務報告書、現場圖
    、現場平面圖、監視錄影帶翻拍照片及車籍作業系統查詢認
    可資料，均係被告以外之人於審判外所為之書面陳述，屬傳
    聞證據，惟被告及檢察官亦未對該等證據為何爭執，依前述
    說明，自有證據能力。
乙、實體方面：
一、上揭事實，訊據被告戊○○、丁○○於原審及本院審理中均
    坦承不諱，且經查：
  (一)事實二部分，核與被害人己○○、丙○○於警詢中指述之情
    節相符，並有員警偵查報告、贓物保領結1 紙（丙○○失竊
    之物亦由己○○代為領回）、行竊地點現場圖、現場（暨查
    獲情形）照片在卷可稽（見潮州分局警卷第14頁至第16頁、
    原審卷第34頁至第36頁、第65頁至第68頁）。
  (二)事實三部分，核與被害人乙○○於警詢時指述之情節相符，
    且經證人即查獲之員警王秀全、張力元於偵查中就查獲經過
    證述明確（見臺灣高雄地方法院檢察署偵查卷第10頁反面至
    第11頁），此外，復有被告丁○○所有且供事實三部分犯行
    所用之T 型扳手、L 型扳手各1 支扣案可資佐證。至被告丁○○雖於原審時辯稱：當時我係向郭俊憲表示欲下車小便，
    郭俊憲不知我打算竊取他人車內財物等語；惟被告丁○○亦
    供稱：我下手行竊之地點距離我車輛停放處約有100 公尺遠
    等語（見原審卷第61頁反面），衡情一般男性如於駕車途中
    遇有內急，而覓無公廁須在戶外小解之情形，為求方便，大
    多將車門開啟稍加遮蔽後即可為之，豈有將車輛停妥後另徒
    步至100 公尺遠處小解之理？詎郭俊憲對被告丁○○之說詞
    竟不生任何懷疑，復於被告丁○○為警發覺而倉皇上車後即
    火速駕車離去，渠等「默契」之佳，顯與常情有違，足認郭
    俊憲係依被告丁○○之要求留在車內伺機接應，要無疑義。
  (三)事實四部分，核與被害人甲○○於警詢中指述之情節相符，
    並有監視錄影帶翻拍照片及車籍作業系統查詢認可資料在卷
    足憑，而被害人甲○○之倉庫木板製後門被破壞，被告丁○○供稱徒手破壞倉庫後門後入內行竊，否認有持不詳器具加
    以破壞等情，而被害人甲○○於本院審理時亦陳稱以手即可
    將門弄開等語（見本院卷第68頁、第69頁），可見被告該部
    分竊盜犯行，係與綽號「阿賢」之成年男子共同以徒手將被
    害人甲○○所有倉庫木製後門之門扇毀損後入內行竊甚明。
  (四)綜上調查結果，本件事證明確，被告戊○○、丁○○竊盜犯
    行，均堪認定。
二、按刑法第321 條第1 項第3 款之攜帶兇器竊盜罪，其立法意
    旨所著重者，乃在行為人於攜帶兇器行竊之過程，恐有同時
    對人之生命、身體構成危險之虞，是僅需於行竊之際攜之為
    工具即為已足，該兇器究係何人所有、是否為被告自始攜帶
    前往犯罪地點或是否確實持之行竊等，均非所問。查被告戊○○於事實二部分所攜帶之一字型螺絲起子、被告丁○○於
    事實三部分所攜帶之T 型扳手、L 型扳手，於客觀上均具有
    危險性，對人之生命、身體構成威脅，堪認均可供兇器使用
    ，是核被告戊○○、丁○○就事實二竊取丙○○蒜頭部分所
    為，係犯刑法第321 條第1 項第3 款之攜帶兇器竊盜罪，被
    告2 人竊取己○○水果部分所為，係犯刑法第321 條第1 項
    第2款 、第3 款之攜帶兇器毀壞門扇竊盜罪；另被告丁○○
    就事實三部分所為，係犯刑法第第321 條第2 項、第1 項第
    3 款之攜帶兇器竊盜未遂罪；被告就事實四部分所為，犯刑
    法第321 條第1 項第2 款之毀壞門扇竊盜罪。被告2 人就事
    實二部分犯行、被告丁○○與郭俊憲就事實三部分犯行、被
    告丁○○與「阿賢」就事實四部分犯行，各有犯意聯絡及行
    為分擔，分別為共同正犯。被告戊○○所為2 次竊盜犯行、
    被告丁○○所為4 次竊盜犯行，均時間緊接，方法相同，觸
    犯構成要件相同之罪（既、未遂僅為犯罪階段之不同），顯
    係基於概括犯意反覆為之，為連續犯，應依刑法第56條規定
    ，均從一重論以攜帶兇器毀壞門扇竊盜罪。被告丁○○所為
    事實三、四部分犯行，雖未經起訴，然與起訴部分具有連續
    犯之裁判上一罪關係，為起訴效力所及，且經檢察官移送併
    辦，本院自應併予審理。被告戊○○曾於89年、91間，先後
    因竊盜案件，分別經本院89年度上訴字第1628號判處有期徒
    刑1 年4 月確定、臺灣高雄地方法院91年度易字第122 號判
    處有期徒刑6 月確定，此2 案經入監合併執行後，嗣於91年
    12月24日假釋出監，嗣於92年6 月23日保護管束期滿，假釋
    未經撤銷，以已執行論；而被告丁○○前於91年間，亦因竊
    盜案件，經臺灣高雄地方法院90年度易字第4551號判處有期
    徒刑8 月確定，嗣與另案經撤銷假釋之殘刑（刑期2 年4 月
    29日）接續執行，甫於93年11月21日縮短刑期執行完畢等情
    ，有臺灣屏東地方法院檢察署刑案資料查註紀錄表、臺灣高
    等法院被告前案紀錄表在卷可按可參，其2 人於有期徒刑執
    行完畢5 年內再犯本件有期徒刑以上之罪，均屬累犯，各應
    依刑法第47條規定，加重其刑，並均予遞加重之。
三、原判決以被告戊○○、丁○○罪證明確，因予論罪科刑，固
    非無見：惟查：（一）被告2 人所犯之刑法第321 條之加重
    竊盜罪，法定刑為6 月以上、5 年以下有期徒刑，並無罰金
    刑之規定，原判決於據上論結欄引用罰金罰鍰提高標準條例
    第1 條，尚有未洽。（二）原審未及就被告丁○○於95年3
    月4 日5 時許，與「阿賢」共同在高雄市○○區○○路249
    號之光陽黃昏市場倉庫，徒手破壞該倉庫之後門之門扇後入
    內竊取甲○○所有之黑珍珠蓮霧2 箱之竊盜犯行（即檢察官
    移送本院併辦部分），一併加以審判，自有未洽。被告戊○○上訴意旨，指摘原判決量刑過重，雖為無理由；惟檢察官
    上訴意旨，以原審未及就被告丁○○於95年3 月4 日之竊盜
    犯行併予審理，指摘原判決此部分不當，為有理由；況原判
    決亦有上開（一）所述之瑕疵，自屬無可維持，應由本院將
    原判決予以撤銷改判。爰審酌被告戊○○有多次竊盜前科、
    被告丁○○亦有煙毒、麻藥、竊盜等多項前科（有卷附臺灣
    屏東地方法院檢察署刑案資料查註紀錄表、臺灣高等法院被
    告前案紀錄表可參表可參），渠2 人均值壯年，未思以正當
    途徑，憑藉勞力獲取財物，竟基於貪念屢屢行竊，對被害人
    造成財產損害，對社會治安亦有危害，被告丁○○一再竊盜
    及犯後之態度等一切情狀，分別量處如主文第2 項、第3 項
    所示之刑。另扣案之T 型扳手、L 型扳手各1 支，業據被告
    丁○○供承為其所有，且供事實三部分犯行所用之物在卷，
    是就被告丁○○部分，爰依刑法第38條第1 項第2 款規定，
    併予宣告沒收。至被告戊○○於事實二部分竊取己○○之水
    果所用之一字型螺絲起子1 支，未據扣案，且據被告戊○○
    供稱行竊後即隨處丟棄在附近之水溝等語在卷（見原審卷第
    61頁），自乏證據證明現仍存在，為免日後執行之困難，爰
    不另為沒收之諭知。
據上論斷，應依刑事訴訟法第369 條第1 項前段、第364 條、第
299 條第1 項前段，刑法第28條、第56條、第321 條第1 項第2
款、第3 款、第47條、第38條第1 項第2 款，判決如主文。
本案經檢察官彭南雄到庭執行職務。
中    華    民    國    95    年    6     月    12    日
                  刑事第二庭    審判長法  官  林正雄
                                      法  官  陳啟造
                                      法  官  黃壽燕
以上正本證明與原本無異。
本判決不得上訴。
中    華    民    國    95    年    6     月    12    日
                                      書記官  王婉蓉
附錄本件判決論罪科刑法條：
刑法第321條
犯竊盜罪而有左列情形之一者，處 6 月以上、 5 年以下有期徒刑：
一  於夜間侵入住宅或有人居住之建築物、船艦或隱匿其內而犯
    之者。
二  毀越門扇、牆垣或其他安全設備而犯之者。
三  攜帶兇器而犯之者。
四  結夥三人以上而犯之者。
五  乘火災、水災或其他災害之際而犯之者。
六  在車站或埠頭而犯之者。
前項之未遂犯罰之。
  附表：
┌─────────┬─────┬─────┐
│  水 果 名 稱     │   數量   │  單位    │
├─────────┼─────┼─────┤
│     百梨         │    4     │   箱     │
├─────────┼─────┼─────┤
│     桃子         │    4     │   箱     │
├─────────┼─────┼─────┤
│     葡萄         │    2     │   箱     │
├─────────┼─────┼─────┤
│     甜柿         │    2     │   箱     │
├─────────┼─────┼─────┤
│     蘋果         │    1     │   箱     │
├─────────┼─────┼─────┤
│     哈密瓜       │    1     │   箱     │
├─────────┼─────┼─────┤
│     火龍果       │    1     │   箱     │
├─────────┼─────┼─────┤
│     葡萄柚       │    1     │   箱     │
├─────────┼─────┼─────┤
│     香吉士       │    2     │   箱     │
├─────────┼─────┼─────┤
│     橘子         │    2     │   箱     │
├─────────┼─────┼─────┤
│     奇異果       │    4     │   箱     │
└─────────┴─────┴─────┘


司法院資訊處製作；財團法人民間司法改革基金會備份。
